臺灣板橋地方法院刑事判決　　　　　　　　　　　　　九十三年度易字第八六九號
　　公　訴　人　臺灣板橋地方法院檢察署檢察官
　　被　　　告　甲○○
右列被告因竊盜等案件，經檢察官提起公訴（九十三年度偵字第三二○五號、第七三
○九號、第一○二三八號）及移送併辦（臺灣士林地方法院檢察署九十三年度偵字第
六一八七號），本院合議庭裁定依簡式審判程序，判決如左：
    主  文
甲○○意圖為自己不法之所有，以恐嚇使人將本人之物交付，未遂，累犯，處有期徒
刑捌月。扣案手把鑽頭壹支沒收之。又意圖為自己不法之所有，而侵占離本人所持有
之物，處罰金參仟元，如易服勞役，以參佰元折算壹日。
    事  實
一、甲○○前於民國（下同）九十一年間，因竊盜案件，經臺灣高等法院判處有期徒
    刑十月確定，並於九十二年六月十七日執行完畢（構成累犯）。詎仍不知悔改，
    基於意圖為自己不法所有之概括犯意，連續於附表所示之時、地，以附表所示之
    方式，分別竊取如附表所示被害人之財物。甲○○並於竊得附表編號二所示被害
    人己○○所有之機車後，隨即意圖為自己不法之所有，先以一張黃色廣告紙留言
    「如果要拿回機車，就留電話貼在妳家信箱外面」等語，黏貼於竊得地點旁之另
    一部機車上，己○○於發現機車失竊及上開字條，經與友人郭思妘商量後，將郭
    思妘之行動電話號碼黏貼於信箱外，甲○○於九十三年二月九日晚上九時三十分
    許，以電話與郭思妘聯絡並恐嚇稱：「要不要機車」、「我要的不多，只要新台
    幣（下同）五千元，只要拿到錢，就會跟你們說機車放在在哪裡」等語，並要求
    將贖款以空煙盒盛裝，放置於臺北縣三重市○○街二○六號二樓之樓下信箱內，
    經由郭思妘將上開通話內容轉述己○○後，足使己○○理解其意義係暗示如不依
    指示放置贖金，機車即無法取回而受損害，使己○○心生畏怖，遂先行報警後，
    依指示放置贖款於指定位置，嗣同日晚上十時十分許，甲○○前往取款時，為警
    當場查獲而未遂，並帶同警方於臺北縣三重市○○街三一五巷一號前起獲己○○
    失竊之機車，並扣得甲○○所有供行竊所用之手把鑽頭一支。甲○○另於九十三
    年四月九日凌晨零時許，在臺北縣三重市○○路○段高速公路涵洞下，拾獲丙○○遭人搶奪之女用手提包一個（內有行動電話一支、現金五百元、
    機車行照一張，係丙○○於九十三年四月八日晚上十一時許，在臺北縣蘆洲市○○路上遭搶奪之物），竟意圖為自己不法之所有，將之侵占入己。嗣於九十三年
    四月九日凌晨零時十五分許，甲○○與杜文義（另案經檢察官為不起訴處分確定
    ）因騎乘之機車未懸掛車牌，在臺北縣三重市○路○街高速公路涵洞下，經警攔
    查時，因機車踏板上有上開女用手提包一個，為警察覺有異，而查悉上情。
二、案經告訴人乙○○、戊○○、己○○、丙○○、丁○○訴請臺北縣政府警察局三
    重分局及蘆洲分局移送臺灣板橋地方法院檢察署檢察官偵查起訴暨臺灣士林地方
    法院檢察署檢察官移送併辦，經甲○○於準備程序進行中就被訴及移送併辦之事
    實為有罪之陳述，經告知簡式審判程序之旨，並聽取當事人之意見後，本院合議
    庭裁定以簡式審判程序審理。
    理  由
一、右揭事實，業據被告甲○○於本院審理中坦承不諱，竊盜之犯行部分，並有如附
    表證據欄所示之證據足資佐證；恐嚇取財犯行部分，其自白核與告訴人己○○於
    警詢及偵查中之指述（見九十三年度偵字第三二○五號卷第十二頁、第十三頁、
    第六十五頁、第六十六頁）、證人郭思妘於警詢中之證述（見同上偵查卷第十五
    頁、第十六頁）相符，並有上開車輛之贓物認領保管單一件、空香煙盒一個、黃
    色留言紙一張及贖款放置地點之現場照片二張在卷可稽；另侵占脫離持有物部分
    ，上開女用手提包一個（內有行動電話一支、現金五百元、
    照一張）係丙○○於九十三年四月八日晚上十一時許，在臺北縣蘆洲市○○路上
    遭搶奪之物一節，業經告訴人丙○○於警詢中之陳述明確（見九十三年度偵字第
    七三○九號卷第十八頁、第十九頁），並有上開手提包及其內物品之贓物認領保
    管單一件、上開手提包及其內物品之翻拍照片一張在卷可稽。綜上足認被告自白
    與事實相符。本案事證明確，被告犯行洵堪認定，應依法論科。
二、查扣案之手把鑽頭一支係屬金屬製品，客觀上足以傷害人之生命、身體，顯具有
    危險性，應屬兇器無疑。核被告甲○○所為，係犯刑法第三百二十一條第一項第
    三款之攜帶兇器竊盜罪、第三百二十條第一項普通竊盜罪、第三百四十六條第一
    項、第三項（起訴書誤為第二項）恐嚇取財未遂罪、第三百三十七條侵占脫離持
    有物罪。公訴意旨雖未論及被告如附表所示編號四之竊盜犯行部分，然該部分與
    起訴之犯罪事實，有連續犯裁判上一罪之關係，為起訴效力所及，本院自得加以
    審究。又被告先後多次竊盜犯行，時間緊接，所犯為構成犯罪要件相同之罪名，
    顯係基於概括犯意反覆為之，為連續犯，依法論以情節較重之攜帶兇器竊盜一罪
    ，並加重其刑。被告所犯加重竊盜罪與恐嚇取財未遂罪二罪間，有方法結果之牽
    連關係，應依刑法第五十五條規定，從一重之恐嚇取財未遂罪處斷（按刑法第五
    十五條之從一重處斷，以法定刑之輕重為準，既係以某一罪之法定刑與他罪名之
    法定刑比較，而從一法定刑較重之罪名處斷之謂，至各該罪名是否另有總則上加
    重、減輕其刑之原因，係屬別一問題，並不以此而使該條之比較輕重受其影響，
    最高法院二十九年上字第八四三號判例意旨參照）。被告已著手恐嚇取財犯行之
    實施，惟尚未發生取得財物之結果，為未遂犯，依刑法第二十六條前段之規定，
    按既遂犯之刑減輕之。又被告前於九十一年間，因竊盜案件，經臺灣高等法院判
    處有期徒刑十月確定，並於九十二年六月十七日執行完畢，有臺灣高等法院被告
    全國前案紀錄表在卷可稽，其於有期徒刑執行完畢後，五年內再犯有期徒刑以上
    刑之恐嚇取財未遂罪，為累犯，應依法加重其刑。被告所犯恐嚇取財未遂罪之刑
    部分，同時有加重及減輕，依法先加後減之。被告所犯恐嚇取財未遂罪、侵占脫
    離持有物罪，犯意各別，行為互殊，應予分論併罰。爰審酌被告犯罪之動機、目
    的、手段、犯罪所得、犯罪後坦承犯行之態度等一切情狀，量處如主文所示之刑
    ，罰金刑部分，並諭知易服勞役之折算標準。扣案之手把鑽頭一支，為被告所有
    供犯罪所用之物，業據被告供明在卷，爰依刑法第三十八條第一項第二款規定，
    宣告沒收之。
三、至被告甲○○雖另於九十三年三月十九日凌晨三時五十分許，在臺北縣三重市○○路○段一九號前，趁被害人林麗雯疏於注意之際，竊取林麗雯所有置於娃娃機
    內之零錢九十元，而涉有竊盜犯行部分，業經臺灣板橋地方法院檢察署檢察官以
    九十三年度速偵字第四五號聲請簡易判決處刑，並經本院以九十三年度簡字第一
    四三三號簡易判決判處被告拘役四十日，如易科罰金以三百元折算一日確定，現
    正執行中（下稱前案），有臺灣板橋地方法院檢察署檢察官九十三年度速偵字第
    四五號聲請簡易判決處刑書、本院以九十三年度簡字第一四三三號刑事簡易判決
    書、臺灣板橋地方法院檢察署檢察官執行指揮書各一件附卷足參，惟被告於本院
    審理中自承：是因為臨時看到娃娃機投錢的下面盒子是用保麗龍塞住而已，才臨
    時起意想用手伸進去看看，並不是一直要偷等語，是被告前案犯行顯係臨時起意
    而犯之，且其前案犯罪行為態樣與本案亦不相同，自難認被告前案與本案竊盜犯
    行部分，係基於概括犯意而為之，本院自得就被告本案犯行部分加以審究，附此
    敘明。
據上論斷，應依刑事訴訟法第二百七十三條之一第一項、第二百九十九條第一項前段
，刑法第三百三十七條、第三百二十一條第一項第三款、第三百四十六條第一項、第
三項、第五十五條、第四十七條、第二十六條前段、第四十二條第二項、第三十八條
第一項第二款，罰金罰鍰提高標準條例第一條前段、第二條，判決如主文。
本案經檢察官蘇揚旭到庭執行職務。
中　　　華　　　民　　　國　　九十三　　年　　　九　　　月　　二十四　　日
                                      臺灣板橋地方法院刑事第十三庭
                                          法  官  白  光  華
右正本證明與原本無異。
如不服本判決，應於判決送達後十日內，向本院提出上訴狀。
                                          書記官  陳  靜  怡
中　　　華　　　民　　　國　　九十三　　年　　　九　　　月　　二十四　　日
附錄本案論罪科刑法條全文：
中華民國刑法第三百二十一條
犯竊盜罪而有左列情形之一者，處六月以上、五年以下有期徒刑：
一  於夜間侵入住宅或有人居住之建築物、船艦或隱匿其內而犯之者。
二  毀越門扇、牆垣或其他安全設備而犯之者。
三  攜帶兇器而犯之者。
四  結夥三人以上而犯之者。
五  乘火災、水災或其他災害之際而犯之者。
六  在車站或埠頭而犯之者。
前項之未遂犯罰之。
中華民國刑法第三百四十六條
(單純恐嚇罪)
意圖為自己或第三人不法之所有，以恐嚇使人將本人或第三人之物交付者，處六月以
上五年以下有期徒刑，得併科一千元以下罰金。
以前項方法得財產上不法之利益，或使第三人得之者，亦同。
前二項之未遂犯罰之。
中華民國刑法第三百三十七條
(侵占遺失物罪)
意圖為自己或第三人不法之所有，而侵占遺失物、漂流物或其他離本人所持有之物者
，處五百元以下罰金。
附表一
┌──┬───┬────┬─────────┬───┬────┬────┐
│編號│時  間│地    點│行為態樣及所得財物│被害人│證    據│所犯法條│
├──┼───┼────┼─────────┼───┼────┼────┤
│ １ │九十三│臺北縣三│以路旁石塊擊破車號│乙○○│被告於警│刑法第三│
│    │年二月│重市自強│五Ｎ－○七一九號福│      │詢、偵查│百二十條│
│    │四日七│路三段九│特牌休旅車右前方車│      │及本院審│第一項之│
│    │時許  │五號對面│窗，並破壞車內電子│      │理中之自│普通竊盜│
│    │      │        │線路行竊，竊得車內│      │白、被害│罪      │
│    │      │        │工具箱乙個、熱水器│      │人於警詢│        │
│    │      │        │乙臺、電子零件。（│      │及偵查中│        │
│    │      │        │毀損部分未據告訴）│      │之陳述  │        │
├──┼───┼────┼─────────┼───┼────┼────┤
│ ２ │九十三│臺北縣三│趁被害人鑰匙插於車│己○○│被告於警│刑法第三│
│    │年二月│重市力行│上未取下，竊取車號│      │詢、偵查│百二十條│
│    │七日十│路二段一│ＲＹＩ－二二五號（│      │及本院審│第一項之│
│    │九時許│三六巷四│起訴書附表誤載為Ｒ│      │理中之自│普通竊盜│
│    │      │一弄三號│ＩＸ－二二五號）輕│      │白、被害│罪      │
│    │      │前      │型機車一部        │      │人己○○│        │
│    │      │        │                  │      │於警詢及│        │
│    │      │        │                  │      │偵查中之│        │
│    │      │        │                  │      │陳述、證│        │
│    │      │        │                  │      │人郭思妘│        │
│    │      │        │                  │      │於警詢中│        │
│    │      │        │                  │      │之證述、│        │
│    │      │        │                  │      │上開車輛│        │
│    │      │        │                  │      │之贓物認│        │
│    │      │        │                  │      │領保管單│        │
│    │      │        │                  │      │一件    │        │
├──┼───┼────┼─────────┼───┼────┼────┤
│ ３ │九十三│臺北縣三│以手把鑽頭擊破車號│戊○○│被告於警│刑法第三│
│    │年二月│重市力行│Ｋ四－五一八三號自│      │詢及本院│百二十一│
│    │九日中│路二段一│小客車右前座車窗玻│      │審理中之│條第一項│
│    │午十二│三六巷二│璃行竊，竊得車內高│      │自白、被│第三款之│
│    │時許  │二號前  │速公路回數票約七至│      │害人於警│攜帶兇器│
│    │      │        │八張。（毀損部分未│      │詢及偵查│竊盜罪  │
│    │      │        │據告訴）          │      │中之陳述│        │
│    │      │        │                  │      │、扣案之│        │
│    │      │        │                  │      │手把鑽頭│        │
│    │      │        │                  │      │一支    │        │
├──┼───┼────┼─────────┼───┼────┼────┤
│ ４ │九十三│臺北市大│以徒手將停放於路邊│林聰勇│被告於警│刑法第三│
│    │年五月│同區敦煌│之被害人所有車號六│      │詢及本院│百二十條│
│    │二十三│路八十巷│Ａ－○六四號營業小│      │審理中之│第一項之│
│    │日上午│二號前  │客車車窗扳下後，伸│      │自白、被│普通竊盜│
│    │七時許│        │手進入打開車門鎖開│      │害人於警│罪      │
│    │      │        │啟車門後，進入車內│      │詢中之陳│        │
│    │      │        │竊取車內現金一千五│      │述      │        │
│    │      │        │百元，得手後為被害│      │        │        │
│    │      │        │人當場發現而逃逸，│      │        │        │
│    │      │        │員警自遺留在現場被│      │        │        │
│    │      │        │告所有之機車尋線查│      │        │        │
│    │      │        │獲被告。          │      │        │        │
├──┼───┼────┼─────────┼───┼────┼────┤
│ ５ │九十三│臺北縣蘆│趁被害人之夫曾玟嘉│陳虹文│被告於警│刑法第三│
│    │年六月│洲市中山│下車購物，被害人坐│      │詢及本院│百二十條│
│    │二十六│二路五一│於車輛後座未注意之│      │審理中之│第一項之│
│    │日二十│號前    │際，徒手打開車號Ｃ│      │自白、被│普通竊盜│
│    │時四十│        │Ｔ－三七二九號自小│      │害人於警│罪      │
│    │五分許│        │客車右前座車門，竊│      │詢及偵查│        │
│    │      │        │取被害人置於右前座│      │中之指述│        │
│    │      │        │之咖啡色手提包乙只│      │、證人曾│        │
│    │      │        │（內有身分證乙張、│      │玟嘉於警│        │
│    │      │        │現金三千三百元），│      │詢及偵查│        │
│    │      │        │嗣後丟棄於臺北縣蘆│      │中之證述│        │
│    │      │        │洲市○○○路四七號│      │、上開手│        │
│    │      │        │前，被告於同日二十│      │提包、現│        │
│    │      │        │一時三十分許於臺北│      │金三千三│        │
│    │      │        │縣蘆洲市○○○路四│      │百元及身│        │
│    │      │        │七號二樓廁所內為警│      │分證一張│        │
│    │      │        │查獲。            │      │之贓物認│        │
│    │      │        │                  │      │領保管單│        │
│    │      │        │                  │      │一件、上│        │
│    │      │        │                  │      │開手提包│        │
│    │      │        │                  │      │及其內物│        │
│    │      │        │                  │      │品之照片│        │
│    │      │        │                  │      │二張    │        │
└──┴───┴────┴─────────┴───┴────┴────┘
